【裁判字號】    98,易緝,76
【裁判日期】    980930
【裁判案由】    竊盜
【裁判全文】
臺灣臺南地方法院刑事判決              98年度易緝字第76號
公  訴  人  臺灣臺南地方法院檢察署檢察官
被      告  丙○○
                    （現另案在監執行）
上列被告因竊盜案件，經檢察官提起公訴（98年度偵字第4772號
），被告於準備程序中就被訴事實為有罪之陳述，本院裁定改依
簡式審判程序審理，判決如下：
    主  文
丙○○共同竊盜，處有期徒刑肆月，如易科罰金，以新臺幣壹仟
元折算壹日。扣案之手推車壹台沒收。
    事  實
一、丙○○意圖為自己不法之所有，與胡建智（業已審結）共同
    基於竊盜之犯意聯絡，於民國98年3 月2 日23時許，由胡建
    智駕駛其所有車牌號碼Y6-3440 號自小貨車，並搭載丙○○
    前往臺南縣善化鎮善化火車站北方東側之鐵路旁，見四下無
    人，認有機可趁，遂共同以胡建智所有之手推車1 台，搬運
    交通部鐵路管理局（下稱鐵路局）放置在該處之鐵製墊板（
    每塊14公斤）13塊、鐵製配件（每塊6 公斤）2 塊、鐵製魚
    尾鈑（每塊28公斤）2 塊、鐵製魚尾鈑（每塊13公斤）13塊
    、鐵製魚尾鈑（每塊9 公斤）11塊、鐵製鋼軌（長202 公分
    ）1 條、鐵製鋼軌（長170 公分）2 條、鐵製鋼軌（長187
    公分）1 條、鐵製鋼軌（長116 公分）1 條、鐵製鋼軌（長
    133 公分）1 條（總價值約新臺幣【下同】26,000元）、鋼
    製鋼索（長185 公分）1 條及鐵製雨傘1 把（總價值約1,20
    0 元），得手後，將所竊得之上開鐵路物件藏放在上開自小
    貨車車廂內，於翌日凌晨1 時25分許，其2 人正欲駕車離去
    之際，適為警方至現場巡邏，丙○○及胡建智見狀旋即棄車
    匆匆逃離現場，經警依車籍資料循線追查，並扣得上開鐵製
    墊板（每塊14公斤）13塊、鐵製配件（每塊6 公斤）2 塊、
    鐵製魚尾鈑（每塊28公斤）2 塊、鐵製魚尾鈑（每塊13公斤
    ）13塊、鐵製魚尾鈑（每塊9 公斤）11塊、鐵製鋼軌（長20
    2 公分）1 條、鐵製鋼軌（長170 公分）2 條、鐵製鋼軌（
    長187 公分）1 條、鐵製鋼軌（長116 公分）1 條、鐵製鋼
    軌（長133 公分）1 條、鋼製鋼索（長185 公分）1 條、鐵
    製雨傘1 把等物（均業已發還甲○○及乙○○）及胡建智所
    有供本件竊盜罪所用之手推車1 台，始知上情。
二、案經內政部警政署鐵路警察局第三警務段報請臺灣臺南地方
    法院檢察署檢察官偵查起訴。
    理  由
一、本件被告丙○○所犯係死刑、無期徒刑、最輕本刑為3 年以
    上有期徒刑以外之罪，其於本院準備程序中就被訴事實為有
    罪之陳述，經法官告知被告簡式審判程序之旨，並聽取公訴
    人、被告之意見後，由本院依刑事訴訟法第273 條之1 第1
    項之規定，裁定改依簡式審判程序審理，先予敘明。
二、上開事實，業據被告於本院審理時供承不諱（見本院易緝卷
    第2 頁背面、19、24頁），核與證人即同案被告胡建智於警
    詢、偵查中及本院審理時證述：伊確有與被告共同行竊等語
    （見警卷第2 至5 頁、偵卷第8 至10頁、本院易字卷第23、
    27至28頁）；證人即鐵路局監工甲○○於警詢時證述：扣案
    之鐵製墊板、鐵製配件、鐵製魚尾鈑、鐵製鋼軌等物，係堆
    放在善化火車站旁而遭人竊取，價值大約26,000元等語（見
    警卷第38至42頁）；證人即該局工程領班乙○○於警詢時證
    述：扣案之鐵製雨傘及鋼索係在善化火車站旁失竊，雨傘價
    值約800 元、鋼索價值約400 元等語大致相符（見警卷第45
    至46頁），此外，復有物品認領保管單2 紙、查獲及現場照
    片43幀在卷可證（見警卷第43至44、47至69頁），足見被告
    上開自白與事實相符，堪以採信。從而，本件事證明確，被
    告犯行已堪認定。
三、核被告所為，係犯刑法第320 條第1 項之竊盜罪。被告與同
    案被告胡建智就上開犯行，有犯意聯絡與行為分擔，為共同
    正犯。爰審酌被告正值壯年，不思以己力賺取生活所需，率
    爾夥同他人徒手竊取鐵路局所有之鐵路物件，造成鐵路局受
    有損害，惟念其所竊財物價值非鉅，犯後坦承犯行，已具悔
    意之犯後態度，並兼衡其前科素行、智識程度、生活狀況等
    一切情狀，量處如主文所示之刑，並諭知易科罰金之折算標
    準。扣案之手推車1 台，係同案被告胡建智所有，供犯本案
    所用之物，業據同案被告胡建智供明在卷（見本院易字卷第
    27頁背面），基於責任共同原則，併依刑法第38條第1 項第
    2 款規定，宣告沒收。至另扣案之車牌號碼Y6-3440 號自小
    貨車，雖係同案被告胡建智所有之物，惟係被告與同案被告
    胡建智行竊後用以搬運贓物之物，並非供其犯本件竊盜案所
    用之物；另扣案之手機2 支，並未使用於聯繫本件竊盜案；
    而被告所有之上衣，復係其平日穿著之衣物，核均非供或預
    備供犯本案所用之物，自均無庸為沒收之諭知。
據上論斷，應依刑事訴訟法第273 條之1 第1 項、第299 條第1
項前段、刑法第28條、第320 條第1 項、第41條第1 項前段，刑
法施行法第1 條之1 ，判決如主文。
本案經檢察官丁○○到庭執行職務
中    華    民    國    98    年    9     月    30    日
                  刑事第八庭  法  官  蘇碧珠
以上正本證明與原本無異。
如不服本判決應於收受本判後10日內向本院提出上訴書狀，並應
敘述具體理由。其未敘述上訴理由者，應於上訴期間屆滿後20日
內向本院補提理由書狀（均須按他造當事人之人數附繕本）「切
勿逕送上級法院」。
                              書記官  許哲萍
中    華    民    國    98    年    9     月    30    日
附錄本案論罪科刑法條全文
中華民國刑法第320條：
意圖為自己或第三人不法之所有，而竊取他人之動產者，為竊盜
罪，處5 年以下有期徒刑、拘役或5 百元以下罰金。
意圖為自己或第三人不法之利益，而竊佔他人之不動產者，依前
項之規定處斷。
前2項之未遂犯罰之。


司法院資訊處製作；財團法人民間司法改革基金會備份。
